【裁判字號】    98,上訴,640
【裁判日期】    980303
【裁判案由】    毒品危害防制條例
【裁判全文】
臺灣高等法院刑事判決                 98年度上訴字第640號
上  訴  人  臺灣士林地方法院檢察署檢察官
上  訴  人
即  被  告  甲○○
上列上訴人因被告違反毒品危害防制條例案件，不服臺灣士林地
方法院97年度審訴字第200號，中華民國 97年12月25日第一審判
決（起訴案號：臺灣士林地方法院檢察署97年度毒偵字第1869號
），提起上訴，本院判決如下：
    主  文
上訴駁回。
    事實及理由
一、本案經本院審理結果，認第一審判決以上訴人即被告甲○○
    係犯毒品危害防制條例第 10條第1項之施用第一級毒品罪。
    其施用第一級毒品海洛因前持有海洛因之低度行為，為施用
    海洛因之高度行為所吸收，不另論罪。並審酌被告犯罪之一
    切情狀，判決被告「甲○○施用第一級毒品，累犯，處有期
    徒刑捌月。」；認事用法及量刑均無不當，應予維持，並引
    用第一審判決書記載之事實、證據及理由（如附件原審判決
    書）。
二、本案事證已明。檢察官上訴意旨稱：被告有毒品前案，原審
    量刑過輕等語；被告上訴意旨稱：已經自行接受美沙冬療程
    ，原審判決量刑過重，請給予輕判之機會云云；分別指摘原
    判決不當。惟刑罰之量定，本為法院得依職權自由裁量之事
    項，苟於法定刑度之內，予以量定，且客觀上並無明顯濫權
    之情形者，自不容當事人任憑主觀意見，指摘其違法、失當
    。是原判決倘就如何量定其宣告刑之理由，已敘明審酌之因
    素，檢察官、被告僅泛詞指摘量刑過輕、過重，自難認為其
    理由已經足以影響判決本旨之不當或違法，而構成應予撤銷
    或變更之具體事由，則所提上訴，即為無理由，應予駁回。
據上論斷，應依刑事訴訟法第373條、第368條，判決如主文。
本案經檢察官鄭龍照到庭執行職務。
中    華    民    國    98    年    3     月    3     日
                  刑事第一庭  審判長法  官  葉騰瑞
                                    法  官  莊明彰
                                    法  官  王炳梁
以上正本證明與原本無異。
如不服本判決，應於收受送達後10日內向本院提出上訴書狀，其
未敘述上訴之理由者並得於提起上訴後10日內向本院補提理由書
（均須按他造當事人之人數附繕本）「切勿逕送上級法院」。
                                    書記官  陳佳伶
中    華    民    國    98    年    3     月    3     日
附錄本案論罪科刑法條全文：
毒品危害防制條例第10條第1項：
施用第一級毒品者，處 6月以上5年以下有期徒刑。
附件：
臺灣士林地方法院刑事判決            97年度審訴字第200 號
公  訴  人  臺灣士林地方法院檢察署檢察官
被      告  甲○○  男  44歲（民國○○年○ 月○ 日生）
                    住臺北市南港區○○○路○ 段584 號4 樓
                    身分證統一編號：Ｚ000000000號
上列被告因毒品危害防制條例案件，經檢察官提起公訴（97年度
毒偵字第1869號），經訊問被告後，被告為認罪之答辯，本院合
議庭裁定認宜由受命法官獨任改行簡式審判程序，並判決如下：
    主  文
甲○○施用第一級毒品，累犯，處有期徒刑捌月。
    事實及理由
一、本件犯罪事實、證據並所犯法條，均引用檢察官起訴書（如
    附件）之記載，並補充如下：被告於本院調查時所為自白（
    本院97年12月11日準備程序筆錄第1 至3 頁參照）。
二、被告持有第一級毒品海洛因並進而施用，持有毒品之低度行
    為，應為施用毒品之高度行為所吸收，不另論罪。被告施用
    毒品所用注射針筒，雖為其所有，然未扣案，據被告供稱業
    已丟棄，衡情已經滅失，自不必再宣告沒收，併此敘明。
三、據上論斷，應依刑事訴訟法第273 條之1 第1 項、第299 條
    第1 項前段、第310 條之2 、第454 條，毒品危害防制條例
    第10條第1 項，刑法第11條前段、第47條第1 項，判決如主
    文。
本案經檢察官翁偉倫到庭執行職務。
中    華    民    國    97    年    12    月    25    日
                        刑事第一庭法  官  王沛雷
以上正本證明與原本無異。
如不服本判決，應於收受送達後10日內向本院提出上訴書狀，其
未敘述上訴之理由者並得於提起上訴後20日內向本院補提理由書
( 均須按他造當事人之人數附繕本)「 切勿逕送上級法院」。
                                書記官  吳尚文
中    華    民    國    97    年    12    月    25    日
附錄論罪科刑法條：
毒品危害防制條例第10條第1項
施用第一級毒品者，處 6月以上5年以下有期徒刑。


司法院資訊處製作；財團法人民間司法改革基金會備份。
